宣示判決筆錄
                            111年度勞小字第129號
原      告  裕邦信用管理顧問股份有限公司


法定代理人  陳載霆  
訴訟代理人  黃智華  
            蘇偉譽  
被      告  洪琦超即晟陽冷氣行


上當事人間111年度勞小字第129號請求清償債務事件，於中華民
國111年11月29日下午17時許在本院民事第5法庭公開宣示判決，
出席職員如下：
法      官  吳昀儒
法院書記官  何惠文
朗讀案由。
到埸關係人如下：
如報到單所。
法官依民事訴訟法第434條第2項、第1項、第436條之23宣示判決
主文如下，不另作判決書：
    主  文
被告應給付原告新臺幣18,385元，及自民國109年9月11日起至清
償日止按年息百分之5計算之利息。
訴訟費用新臺幣1,000元由被告負擔。
本判決得為假執行，但被告如以新臺幣18,385元為原告預供擔保
，得免為假執行。
    理由要領
一、本件事實部分引用原告起訴狀所載。原告就其主張之事實，
    業據其提本院民國110年度司促字第10792號支付命令及其確
    定證明書繼續執行紀錄、本院民事執行處執行命令、109年
    度綜合所得稅各類資料清單（見本院卷第17至31頁），復經
    本院訴外人即系爭債務人江炫嶔之勞健保料（見證物袋）、
    並依職權調閱110年度司執字第74958號執行卷宗，核閱屬無
    ，堪認原告主張為真實。
二、查，本院民事執行處於110年7月2日以中院麟民執110司執字
    梅第74958號扣押命令給被告，債務人江炫嶔對被告之薪資
    債於每月超過17,516元（即依據109年度臺中市每人每月最
    低生活金額14,596元的1.2倍計算調整，其1.2倍為17,516元
    ）部分予以扣押，未超過者，無庸扣押，亦即依據強制執行
    法第122條第2、3項每月最低生活費1.2倍計算，並予以扣除
    後之餘額，始得為強制執行，上開扣押命令於110年7月12日
    寄存送達予被告。本院民事執行處復於同年8月4日以中院麟
    民執110司執字梅第74958號移轉命令給被告，於110年8月9
    日寄存送達予被告。基上，原告請求被告給付18,385元及自
    109年9月11日起至清償日止，按年息百分之5計算之利息，
    於法有據，應予准許。另依據勞動事件法第44條第1、2項依
    職權宣告假執行及宣告被告提供相當擔保金額後，得免為假
    執行；暨依民事訴訟法第436條之19第1項規定，法院為訴訟
    費用之裁判時，應確定其費用額，爰確定本件第一審訴訟費
    用額為1,000元（即裁判費）。
中　　華　　民　　國　　111 　年　　11　　月　　29　　日
                  勞動法庭    法  官　吳昀儒
正本證明與原本無異。
本筆錄正本之送達，與判決正本之送達，有同一效力。
如不服本判決應於送達後20日內向本院提出上訴狀（須按他造當
事人之人數附繕本）。
中　　華　　民　　國　　111 　年　　11　　月　　29　　日
                               書記官　何惠文